【裁判字號】    89,重訴,9
【裁判日期】    890810
【裁判案由】    毒品危害防制條例等
【裁判全文】
臺灣高雄地方法院刑事判決                            八十九年度重訴字第九號
    公  訴  人  臺灣高雄地方法院檢察署檢察官
    被      告  ＷＩＬＡＷＡＮ.
    指定辯護人  本院公設辯護人  甲○○
右列被告因違反毒品危害防制條例案件，經檢察官提起公訴（八十八年度偵字第二九
八二○號），本院判決如左：
    主  文
ＷＩＬＡＷＡＮ  ＢＵＮＹＡＳＡＰ共同輸入禁藥，處有期徒刑拾月，緩刑年。
    事  實
一、ＷＩＬＡＷＡＮ  ＢＵＮＹＡＳＡＰ係泰國籍女子，明知輸入任何藥品，均應將
    欲輸入藥品之成分、規格、性能、製法之要旨、檢驗規格與方法及有關資料或證
    件，連同標籤、仿單及樣品申請我國中央衛生主管機關查驗登記，經核准發給藥
    品許可證後，始得製造或輸入，竟與泰國某人力仲介公司內，真實姓名、年籍均
    不詳之泰國籍人士二名（其中一名音譯為「王明成」，為該仲介公司職員，另一
    名不詳姓名人士，擔任該公司接送司機）與同為不詳真實姓名、年籍之本國籍成
    年男、女各一名，共同基於輸入禁藥之犯意聯絡，利用ＷＩＬＡＷＡＮ  ＢＵＮ
    ＹＡＳＡＰ準備來台幫傭機會，於民國八十八年九月二日，由該音譯為「王明成
    」及某不詳姓名之泰國籍司機二人，先將如附表一、二所示之藥品共五種（其中
    附表一編號壹係安非他命類藥品，為行政院衛生署於六十九年十二月八日，以衛
    署藥字第三○一一二四號公告禁止使用之藥品，附表一編號貳至肆係未向我國中
    央衛生主管機關申請核准輸入之藥品），放置於ＷＩＬＡＷＡＮ  ＢＵＮＹＡＳ
    ＡＰ行李袋內，預定由ＷＩＬＡＷＡＮ  ＢＵＮＹＡＳＡＰ於同日下午，從泰國
    曼谷搭乘中華航空公司ＣＩ─六四八號班機，攜帶如附表一所示之禁藥，入境本
    國高雄國際機場後，再由兩名本國籍之男、女接應取貨。嗣於同日下午九時四十
    分許，ＷＩＬＡＷＡＮ  ＢＵＮＹＡＳＡＰ搭乘上開班機入境時，在高雄國際機
    場入境檢查室，為財政部高雄關稅局高雄機場分局關員，會同航空警察局高雄分
    局安檢人員，自ＷＩＬＡＷＡＮ  ＢＵＮＹＡＳＡＰ攜帶入境之個人行李中查獲
    其夾帶上開如附表一所示之禁藥及附表二所示之藥品輸入本國境內。
二、案經財政部高雄關稅局移請臺灣高雄地方法院檢察署檢察官偵查起訴。
    理  由
一、訊據被告ＷＩＬＡＷＡＮ  ＢＵＮＹＡＳＡＰ固不諱言有於八十八年九月二日，
    經由某泰國人力仲介公司內，二名泰國籍人士（其中一名音譯為「王明成」，另
    一不知名人士為負責接送之司機），將如附表一所示之未經我國中央衛生主管機
    關申請查驗登記並核准發給藥品許可證之藥品及附表二所示藥品，放置於來台之
    隨身行李袋中，預備另由二名不詳姓名之本國籍男、女在台接應，並於同日下午
    九時四十分許，搭機入境後，在高雄國際機場，被警查獲夾帶上開藥品入境之事
    實，惟矢口否認有何違反藥事法之犯行，並辯稱：當初來台時，該音譯為「王明
    成」之人，見伊行李數量並非過鉅，乃聲稱係屬治療頭痛藥品，順便要求攜帶來
    台，伊並不知道攜帶入境者之藥物含有禁藥成分云云。經查：
（一）按輸入藥品，均應將欲輸入藥品之成分、規格、性能、製法之要旨、檢驗規格
      與方法及有關資料或證件，連同標籤、仿單及樣品申請我國中央衛生主管機關
      查驗登記，經核准發給藥品許可證後，始得製造或輸入，藥事法第三十九條第
  一項定有明文，若未向中央衛生主管機關申請核准，擅自輸入，即屬禁藥，此
      觀藥事法第二十二條第一項第二款規定即明，藥事法既均著有明文，且事涉本
      國法令刑章，任何人包括欲行來台工作者，均須事先瞭解，不得推諉不知。經
      查，被告本次欲行來台幫傭，固有內政部警政署入出境管理局八十九年二月二
      十一日（八九）境信昌字第○六一六○號函及該署資訊室八十九年三月七日（
      八九）警署電資字第○五七七號函說明在卷，然其既未經中央衛生主管機關申
      請核准，擅自輸入上開附表一所載之藥品，且依卷附照片二幀（見偵卷第八頁
      夾頁）及高雄關稅局扣押貨物、運輸工具收據及搜索筆錄所示，被告攜帶之藥
      品不僅數量龐大，復無完整包裝，更無藥品說明及許可字樣，任何常人見狀均
      可確知該藥品係屬來路不明藥品，被告既欲來台幫傭，有關本國法令規章理當
      有所了解，以免日後幫傭期間觸犯刑罰，從而，參酌上情，苟其並無輸入禁藥
      之犯意聯絡，豈有對於該泰國籍人士擅行裝載不明藥品於隨身行李袋時，不加
      聞問，率爾攜帶入境之理，顯見被告應係明知上開藥品係屬禁藥，而與上開人
      等互有謀議無疑。
（二）另查扣由被告於八十八年九月二日輸入之如附表一編號壹至編號伍所示之膠囊
      共計四千八百五十公克中，分別含有如附表一所示之禁藥成分之事實，有行政
      院衛生署藥物食品檢驗局八十八年十月二日藥檢壹字第八八一四四七三號函所
      附行政院衛生署藥物食品檢驗局檢驗成績書、該署八十八年十月七日衛署藥字
      第八八○五七四四四號函各一份附卷可稽，益顯被告攜入之藥品確屬禁藥無訛
      ，被告雖以前開情詞置辯，惟仍不得解免其罪責，本件事證明確，被告犯行實
      堪認定，應依法論科。
二、按「Ｐｈｅｎｔｅｒｍｉｎｅ」成分之安非他命類藥品，係屬行政院八十八年十
    二月八日公告生效之「各級管制藥品之範圍及其種類」中，第四級管制藥品第五
    十三項品類，與毒品危害防制條例第二條第二項第二款所稱之安非他命及其相類
    製品，係屬不同類別之化學物質，有行政院衛生署管制藥品管理局八十九年二月
    二十九日管證字第八三一七四號函說明在卷；又按輸入，僅需行為人由國外將偽
    藥或禁藥運輸進入我國領土者即足，並不以該藥物流通於國內市場為必要。核被
    告所為，係犯藥事法第八十二條第一項之輸入禁藥罪。公訴人認被告輸入附表一
    編號壹藥品之行為，係涉犯毒品危害防制條例第四條第二項之運輸第二級毒品罪
    嫌，輸入附表一編號貳至編號伍藥品之行為，係犯藥事法第八十三條第一項之運
    送禁藥罪嫌，尚有誤會，然起訴犯罪事實對被告未經主管機關許可輸入之上開禁
    藥之事實，既已詳載明確，本院自仍得予以審究，起訴法條應予變更。其與某不
    知真實姓名、年籍之泰國籍成年男子二人與本國籍成年男女各一人，就上開犯行
    ，有犯意之聯絡及行為之分擔，為共同正犯。爰審酌被告輸入禁藥數量鉅大，其
    中更含有足以戕害他人身心之安非他命類藥品之禁藥，犯罪後猶以避就之詞飾非
    ，量刑本不宜從輕，惟姑念及其並無前科，有台灣高雄地方法院檢察署刑案資料
    查註紀錄表、本院被告院內索引卡紀錄表及台灣高等法院被告全國前案紀錄表各
    一份在卷可稽，且因經濟狀況不佳，欲行來台幫傭，生活及智識程度非高，輸入
    之禁藥尚未流通於國內市場，所造成之損害非屬重大等一切情狀，酌情量處如主
    文所示之刑，以為懲儆。又查被告前未曾受有期徒刑以上刑之宣告，已如前述，
    其因一時失慮，偶罹刑典，經此刑之宣告後，當應知所警惕而無再犯之虞，本院
    因認暫不執行其刑為當，併予宣告緩刑三年，用啟自新。查扣之如附表一、二所
    示禁藥及不知名藥品，業經財政部高雄關稅局依海關緝私條例第三十九條第一項
    規定於八十八年十一月十五日為沒入處分確定在案，此有該局八十九年五月二十
    二日，關緝字第八九○六○五○二函在卷足稽，是本院爰不另為沒收之諭知，併
    此敘明。
據上論斷，應依刑事訴訟法第二百九十九條第一項前段、第三百條，藥事法第八十二
條第一項，刑法第十一條前段、第二十八條、第七十四條第一款，判決如主文。
中    華    民    國    八十九    年      八      月        十         日
                              臺灣高雄地方法院刑事第一庭
                                  審判長法    官       陳顯榮
                                        法    官       曾逸誠
                                        法    官       邱基峻
 附表一︰
╔══╦══════════════╦═════╦═══╦════════╗
║編號║外觀、形狀                  ║數量      ║單位  ║    備註        ║
║    ║                            ║          ║      ║                ║
╠══╬══════════════╬═════╬═══╬════════╣
║壹  ║黃色蓋白色底膠囊，蓋上有    ║一千四百八║公克  ║檢出Phentermine ║
║    ║或蓋上有    底上有「ＰＨＥＮ║十        ║      ║西藥成份，係未經║
║    ║」字樣                      ║          ║      ║核淮擅自輸入之藥║
║    ║                            ║          ║      ║品，且係公告禁止║
║    ║                            ║          ║      ║使用之禁藥。    ║
║    ║                            ║          ║      ║                ║
╠══╬══════════════╬═════╬═══╬════════╣
║貳  ║灰色糖衣錠                  ║一千五百三║公克  ║檢出Diazepam西藥║
║    ║                            ║十        ║      ║成份，係未經核准║
║    ║                            ║          ║      ║擅自輸入之藥品。║
╠══╬══════════════╬═════╬═══╬════════╣
║參  ║淡藍色菱角形錠，一面有「Ｈ」║一千二百六║公克  ║檢出Hydrochlorot║
║    ║字樣                        ║十        ║      ║hiazide西藥成份 ║
║    ║                            ║          ║      ║，係未經核准擅自║
║    ║                            ║          ║      ║輸入之藥品。    ║
╠══╬══════════════╬═════╬═══╬════════╣
║肆  ║粉紅色糖衣錠                ║五百八十  ║公克  ║檢出Bisacody西藥║
║    ║                            ║          ║      ║成份， 係未經核 ║
║    ║                            ║          ║      ║淮擅自輸入之藥品║
║    ║                            ║          ║      ║。              ║
╚══╩══════════════╩═════╩═══╩════════╝
 附表二
╔══╦══════════════╦═════╦═══╦════════╗
║編號║外觀、形狀                  ║數量      ║單位  ║    備註        ║
║    ║                            ║          ║      ║                ║
╠══╬══════════════╬═════╬═══╬════════╣
║壹  ║藍色糖衣錠，且有「Ｙ」字樣  ║一千八百  ║公克  ║未檢出禁藥成分  ║
║    ║                            ║          ║      ║                ║
║    ║                            ║          ║      ║                ║
╚══╩══════════════╩═════╩═══╩════════╝
右正本證明與原本無異。
如不服本判決，應於判決送達後十日內，向本院提出上訴狀。
                                      書記官     王美玲
中    華    民    國    八十九    年      八      月        十        日
附錄本案論罪科刑法條全文︰
藥事法第八十二條第一項
  製造或輸入偽藥或禁藥者，處七年以下有期徒刑，得併科新臺幣十五萬元以下罰金
  。


司法院資訊處製作；財團法人民間司法改革基金會備份。
